臺灣士林地方法院刑事判決　　　　　　　100年度易字第145號
公　訴　人　臺灣士林地方法院檢察署檢察官
被　　　告　林忠進
上列被告因毒品危害防制條例案件，經檢察官提起公訴（99年度
毒偵字第2510號），本院判決如下：
    主  文
林忠進施用第二級毒品，處有期徒刑伍月，如易科罰金以新臺幣
壹仟元折算壹日。
    事  實
一、林忠進於民國98年間前因施用毒品案件，經本院於98年11月
    2 日以毒聲字第371 號裁定送觀察、勒戒後，認無繼續施用
    毒品之傾向，於民國99年1 月7 日釋放出所，並由臺灣士林
    地方法院檢察署檢察官檢察官於同年1 月28日以98年度毒偵
    字第1580號為不起訴處分確定；再因施用毒品案件，經本院
    於99年7 月15日以99年度審簡字第896 號判處有期徒刑3 月
    確定（下稱前案），於99年11月9 日易科罰金執行完畢（不
    構成累犯）。詎猶不知悔改，於前案觀察勒戒執行完畢後5
    年內，復基於施用第二級毒品甲基安非他命之犯意，於99年
    11 月8日12時50分許為警採尿往前回溯96小時內某時，在不
    詳處所，以不詳方式，施用第二級毒品甲基安非他命。嗣因
    另案通緝，於99年11月8 日12時50分許，在臺北縣八里鄉（
    現改制為新北市○里區○○○路37號前為警緝獲，經採集其
    尿液送驗，結果呈安非他命及甲基安非他命陽性反應，始知
    上情。
二、案經新北市（改制前臺北縣）政府警察局蘆洲分局移送臺灣
    士林地方法院檢察署檢察官偵查起訴。
    理  由
壹、程序方面：
    按被告以外之人於審判外之言詞或書面陳述，除法律有規定
    者外，不得作為證據；又按被告以外之人於審判外之陳述，
    雖不符合同法第159 條之1 至第159 條之4 之規定，但經當
    事人於審判程序同意作為證據，法院審酌該言詞陳述或書面
    陳述作成時之情況，認為適當者，亦得為證據；當事人、代
    理人或辯護人於法院調查證據時，知有第159 條第1 項不得
    為證據之情形，而未於言詞辯論終結前聲明異議者，視為有
    前項之同意，刑事訴訟法第159 條第1 項、第159 條之5 分
    別定有明文。本案公訴人、被告於本院準備程序及審判期日
    中，對於本判決引用之被告以外之人於審判外之言詞或書面
    陳述，均表示無意見而不予爭執，且迄至言詞辯論終結前亦
    未再聲明異議，本院審酌上開證據資料製作時之情況，尚無
    違法不當及證明力明顯過低之瑕疵，亦認為以之作為證據應
    屬適當，揆諸前開規定，爰依刑事訴訟法第159 條之5 規定
    ，認均具有證據能力。
貳、實體方面：
一、訊據被告林忠進坦承於於上開時地接受驗尿，惟矢口否認有
    何施用第2 級毒品之犯行，辯稱：伊於緝獲驗尿期間因感冒
    服用成藥感冒藥水「國安感冒糖漿」、「友露安」、「可治
    嗽糖漿」、「ANTICOLD糖漿」及處方藥「Tagamet 」、「Il
    osone 」、「Inolin」、「Baktar」、「Mezain」等藥品云
    云，惟查：
  (一)被告林忠進因前案通緝於99年11月8 日12時50分許，在臺北
    縣八里鄉（現改制為新北市○里區○○○路37號前為警緝獲
    ，經採集其尿液送驗，經檢驗機關台灣檢驗科技股份有限公
    司以「酵素免疫分析法」初步檢驗、「氣相層析質譜儀法」
    確認檢驗之檢驗結果，均呈安非他命類、甲基安非他命陽性
    反應，臺北縣政府警察局蘆洲分局勘察採證同意書、尿液代
    號對照表、台灣檢驗科技股份有限公司99年11月19日濫用藥
    物檢驗報告1 份附卷可稽（附於99年度毒偵字第2510號卷第
    4 、11、12頁）。又甲基安非他命、安非他命係國內禁止醫
    療使用之第二級毒品，故經行政院衛生署核可上市之藥品均
    不含甲基安非他命及安非他命成分，雖縱使服用含該成分之
    製劑後，其尿液以免疫學方法分析法初步檢驗，或可能造成
    甲基安非他命、安非他命偽陽性反應，但行政院衛生署認可
    之濫用藥物尿液檢驗機構，依規定須以「氣相層析質譜儀分
    析法」確認檢驗結果，故結果不致呈甲基安非他命及安非他
    命偽陽性反應，亦有行政院衛生署管制藥品管理局94年5 月
    2 日管檢字第0940004355號函附卷可參（附於本院卷第35-3
    6 頁），本件檢驗機構以「酵素免疫分析法」初步檢驗、「
    氣相層析質譜儀分析法」確認檢驗結果，自可排除甲基安非
    他命及安非他命偽陽性反應。
  (二)又被告林忠進所辯於緝獲驗尿期間因感冒服用成藥感冒藥水
    「國安感冒糖漿」、「友露安」、「可治嗽糖漿」、「ANTI
    COLD糖漿」及處方藥「Tagamet 」、「Ilosone 」、「Inol
    in」、「Baktar」、「Mezain」等藥物云云，然經本院送請
    法務部調查局鑑驗結果，上述藥物，排出之尿液均不會檢出
    甲基安非他命陽性反應，亦有法務部調查局100 年6 月10日
    調科壹字第10000364230 號函在卷可稽（本院卷第12頁），
    是以被告林忠進所辯服用上開藥物，故其尿液有甲基安非他
    命陽性反應云云，無非係卸責之詞，不足採信。
  (三)按甲基安非他命經口服投與後，約百分之七十於24小時內自
    尿中排出，約百分之九十於96小時內自尿中排出，由於目前
    國內尿液中甲基安非他命之檢驗僅為鑑定其是否呈陽性反應
    而未定其含量，且甲基安非他命成分之檢出與其投與方式，
    投與量、個人體質、採尿時間與檢測儀器之精密度等諸多因
    素有關，因此僅憑尿液中呈甲基安非他命陽性反應，並無法
    確實推算吸食時間距採集時間之長短，惟依上述資料推斷，
    最長可能不會超過4 日（96小時）等情，亦經行政院衛生署
    藥物食品檢驗局81年2 月8 日藥檢壹字第1156號函敘明斯旨
    明確，被告尿液經檢驗出甲基安非他命反應，足認被告於99
    年11月8 日12時50分許，在臺北縣八里鄉（現改制為新北市
    八里區○○○路37號前為警緝獲採尿前96小時內之某時，在
    不詳地點，確有各施用第二級毒品甲基安非他命1 次之行為
    ，應堪以認定。
二、次按修正毒品危害防制條例就施用毒品者，祇於「初犯」及
    「5 年後再犯」二種情形，有其追訴條件之限制，即須於初
    犯經觀察、勒戒或強制戒治釋放後，5 年內均無施用毒品之
    行為，始能認其前所實施之觀察、勒戒或強制戒治已足遮斷
    毒癮，而得於5 年後再犯時，再予適用初犯之規定，重行觀
    察、勒戒等程序。倘5 年內已經再犯，被依法追訴處罰，縱
    其第3 次（或第3 次以上）施用毒品之時間在初犯釋放5 年
    以後，即與「5 年後再犯」之情形有別，且因已於「5 年內
    再犯」，顯見其再犯率甚高，原實施觀察、勒戒或強制戒治
    ，已無法收其實效，而無5 年戒斷期之存在，自無再經觀察
    、勒戒及強制戒治之必要，應由檢察官逕行起訴，始符新法
    修正之本旨（最高法院95年度臺非字第59號、第65號判決、
    最高法院96年度第3 次刑事庭會議決議參照）。查被告前於
    98年間前因施用毒品案件，經本院於98年11月2 日以毒聲字
    第371 號定送觀察、勒戒後，認無繼續施用毒品之傾向，於
    民國99年1 月7 日釋放出所，並由臺灣士林地方法院檢察署
    檢察官檢察官於同年1 月28日以98年度毒偵字第1580號為不
    起訴處分確定；再因施用毒品案件，經本院於99年7 月15日
    以99年度審簡字第896 號判處有期徒刑3 月確定，有臺灣高
    等法院被告前案紀錄表1 份存卷可按。是被告於前案觀察勒
    戒執行完畢釋放日起算5 年內，再犯毒品危害防制條例第10
    條第2 項之罪至明，其本件施用第二級毒品甲基安非他命之
    犯行，自應依法追訴審理。
三、按甲基安非他命係毒品危害防制條例第2 條第2 項第2 款所
    稱之第二級毒品。核被告所為，係犯毒品危害防制條例第10
    條第2 項之施用第二級毒品罪。其施用前持有第二級毒品甲
    基安非他命之行為，為施用毒品之高度行為吸收，不另論罪
    。爰審酌前已因施用毒品犯行經觀察勒戒執行完畢，仍不知
    悛悔，復再度施用毒品，顯見其意志不堅，不能戒絕毒品，
    暨其犯罪動機、手段、施用毒品之時間，以及施用毒品為自
    戕行為，除對己身產生危害，並未直接侵及他人法益，與犯
    罪後仍否認犯行等一切情狀，爰量處如主文所示之刑，並諭
    知易科罰金之折算標準。
據上論斷，應依刑事訴訟法第299 條第1 項前段，毒品危害防制
條例第10條第2 項，刑法第11條前段、第41條第1 項，判決如主
文。
本案經檢察官朱學瑛到庭執行職務。
中    華    民    國    100     年    8     月    30  日
                  刑事第二庭法  官  蔡明宏
以上正本證明與原本無異。
如不服本判決應於收受送達後 10 日內向本院提出上訴書狀，並
應敘述具體理由。其未敘述上訴理由者，應於上訴期間屆滿後
20 日內向本院補提理由書 (均須按他造當事人之人數附繕本 )
「切勿逕送上級法院」。
                            書記官  夏珍珍
中    華    民    國    100     年    9     月    2   日